臺灣高等法院刑事裁定
109年度抗字第559號
抗  告  人
即  受刑人  陳治成


                    （現於法務部○○○○○○○○○○○    執行中）
上列抗告人因聲明異議案件，不服臺灣新北地方法院109年度聲
字第493號，中華民國109年3月10日裁定，提起抗告，本院裁定
如下：
    主  文
抗告駁回。
    理  由
一、原裁定意旨略以：抗告人即受刑人陳治成前㈠因贓物、施用
    毒品、意圖販賣而持有第一級毒品等案件，經原審法院以10
    1年度聲字第2683號裁定應執行有期徒刑3月11月確定；㈡因
    施用毒品等案件，經臺灣臺北地方法院以100年度聲字第305
    2號裁定應執行有期徒刑4月7月，並經本院、最高法院裁定
    駁回抗告確定。上開案件接續執行，㈠部分刑期自民國100年
    1月7日起至103年9月2日止，㈡部分刑期自103年9月3日起至1
    08年4月2日止，抗告人嗣於105年11月10日縮短刑期假釋出
    監。而抗告人於106年7月13日至同年月14日間犯非法寄藏可
    發射子彈具殺傷力之槍枝罪，固係於假釋期間中再犯，然仍
    屬上揭㈠部分之有期徒刑執行完畢後（即103年9月2日），5
    年以內故意再犯有期徒刑以上之罪，原審法院106年度訴字
    第828號判決對其論以累犯，嗣經本院、最高法院駁回上訴
    確定，並由臺灣新北地方檢察署檢察官以108年執戊字第155
    02號、第15502號之1執行指揮書予以執行，經核均無違誤。
    是檢察官依確定判決之內容，以抗告人係累犯而為執行指揮
    ，自無違法或不當。抗告人聲明異議，為無理由，應予駁回
    等語。
二、抗告意旨略以：司法院釋字第775號解釋已說明刑法第47條
    規定不分情節，就累犯者一律加重最低本刑，不符憲法罪刑
    相當原則，於該條文修正前，法院應視個案情形裁量。依前
    案紀錄表所示，抗告人先前所犯均為不同屬性之犯罪行為，
    並無涉及槍砲彈藥刀械管制條例案件，故本次犯行應不構成
    累犯，屬於「初犯」，惟臺灣新北地方檢察署檢察官108年
    執戊字第15502號、第15502號之1執行指揮書卻記載為累犯
    ，影響抗告人累進處遇分數及假釋權利甚鉅，請准予更正換
    發執行指揮書上關於累犯之記載為「否」云云。
三、按受刑人或其法定代理人或配偶以檢察官執行之指揮為不當
    者，得向諭知該裁判之法院聲明異議，刑事訴訟法第484條
    定有明文。所稱「檢察官執行之指揮不當」，係指檢察官有
    積極執行指揮之違法及其執行方法有不當等情形而言。又刑
    罰執行，由檢察官依指揮書附具之裁判書為之，刑事訴訟法
    第457條第1項、第458條規定至明，除法院之確定判決或定
    執行刑之確定裁定有違法情事，經非常上訴或再審程序，加
    以撤銷或變更者外，原確定裁判有其執行力，檢察官應據以
    執行（最高法院77年度台抗字第741號、101年度台抗字第30
    1號裁定意旨參照）。從而，於法院之確定裁判變更前，檢
    察官據以執行，其執行之指揮即難認有違法或不當。
四、經查：
　㈠本件抗告人前因違反槍砲彈藥刀械管制條例案件，經原審法
    院以106年度訴字第828號判決論以累犯，判處有期徒刑3年2
    月，併科罰金新臺幣5萬元，罰金如易服勞役，以新臺幣1,0
    00元折算1日。抗告人不服，提起上訴，經本院以107年度上
    訴字第1130號判決駁回上訴，再經最高法院以108年度台上 
    字第3207號判決駁回上訴確定，並由臺灣新北地方檢察署檢
    察官以108年度執字第15502號指揮執行。此有上開判決書查
    詢列印、本院被告前案紀錄表及臺灣新北地方檢察署檢察官
    108年執戊字第15502號、第15502號之1執行指揮書在卷可稽
    。
　㈡抗告意旨辯以檢察官執行指揮書記載「累犯」不當云云，惟
    檢察官上開執行，係依據原審法院106年度訴字第828號確定
    判決執行，揆諸前開說明，其執行之指揮並無違法或不當，
    原審據以裁定駁回，經核並無違誤。至抗告人於該案中有無
    不應適用累犯規定加重其刑之違誤，核屬該確定判決是否違
    背法令之範疇，應循非常上訴程序請求救濟，要無聲明異議
    之餘地。抗告意旨執前詞提起抗告，指摘原裁定不當，為無
    理由，應予駁回。
據上論斷，應依刑事訴訟法第412條，裁定如主文。
中　　華　　民　　國　　109 　年　　4 　　月　　27　　日
                  刑事第二十五庭審判長法　官  宋松璟
                                      法　官  黃翰義
                                      法　官  陳彥年
以上正本證明與原本無異。
如不服本裁定，應於收受送達後五日內向本院提出抗告狀。
                                      書記官  彭秀玉 
中　　華　　民　　國　　109 　年　　4 　　月　　27　　日